【裁判字號】    96,易,626
【裁判日期】    970117
【裁判案由】    竊盜
【裁判全文】
臺灣臺南地方法院刑事判決               96年度易字第626號
公  訴  人  臺灣臺南地方法院檢察署檢察官
被      告  乙○○
上列被告因竊盜案件，經檢察官提起公訴（九十六年度偵緝字第
六八七號），本院判決如下：
    主  文
乙○○無罪。
    理  由
一、公訴意旨略以：被告乙○○意圖為自己不法之所有，於九十
    五年七月五日上午八時許，見被害人丙○○位於臺南縣新市
    鄉○○村○○街三０巷六號住處大門未關，認有機可趁，乃
    自大門進入（侵入住宅部分未經告訴），並徒手竊取被害人
    所有，置於前開住處二樓房內電腦桌上之皮包一只（內有被
    害人丙○○國民身分證一張、金融卡三張、信用卡一張、行
    動電話手機一支及現金新台幣二百元等物），得手後逃逸。
    嗣於同月十一日將竊得之行動電話手機持至台南縣新市鄉○○街二三二號證人甲○○經營之「千代通訊行」賣予不知情
    之甲○○，證人甲○○再將該行動電話賣予不知情之
    DWIHARYO KO（印尼籍勞工），嗣經警依上開行動電話通聯
    紀錄循線查獲，因認被告涉有刑法第三百二十條第一項之竊
    盜罪嫌等語。
二、按犯罪事實，應依證據認定之，無證據不得認定其犯罪事實
    ，又不能證明被告犯罪者，應諭知無罪之判決，刑事訴訟法
    第一百五十四條第二項、第三百零一條第一項分別定有明文
    。公訴意旨認被告涉有竊盜罪嫌，無非以被害人失竊之手機
    為被告所持有，並將以販售予證人甲○○，並以被害人遭竊
    物品中，最具價值者即為本案手機，當無竊得後，復棄置於
    超商外，任令被告拾得之理，故認被告確曾至被害人前開住
    處竊盜財物等語。訊據被告於本院審理時，固坦承於前揭時
    地將被害人失竊之前開手機出售予證人甲○○，惟否認涉有
    竊盜罪嫌，辯稱：該手機係其在超商旁拾撿而得，其並未至
    被害人住處行竊云云。
三、經查：
  (一)被害人丙○○位於臺南縣新市鄉○○村○○街三０巷六號之
    住處，於九十五年七月五日上午八時許遭人侵入，並竊取內
    含國民身分證一張、金融卡三張、信用卡一張、行動電話手
    機一支及現金新台幣二百元等物之皮包一只等情，業據被害
    人丙○○於警詢中證述明確，並有被害人所簽據之贓物認領
    保管單一紙在卷可稽，此部分事實應堪認定。又被告於九十
    五年七月十一日將被害人失竊之行動電話手機持至位於台南
    縣新市鄉○○街二三二號之「千代通訊行」，以五百元之價
    格售予不知情之證人甲○○，嗣後證人甲○○再將該行動電
    話以一千八百元之價格賣予不知情之DWIHARYOKO等情，業據
    被告於本院審理時供承在卷，並經證人甲○○及DWIHARYOKO
    於本院審理及警詢分別證述屬實，且有被告出售該行動電話
    手機時，所簽立之切結書一紙在案可參（參見警卷第四五頁
    ），此部分事實亦堪認定。
  (二)按行為人持有贓物原因不一，或本於竊盜、收受贓物或侵占
    遺失物等原因均有可能，若無他證相佐，尚難僅以行為人持
    有贓物，即推認行為人確有竊盜罪行。查被害人於九十五年
    七月五日遭竊，而被告係於九十五年七月十一日持被害人失
    竊之行動電話手機出售予證人甲○○，兩者時日相去達六日
    之久，是該行動電話手機是否確係被告所竊，已非無疑。公
    訴意旨雖以行動電話手機價值不菲，行竊者當無任意棄置之
    理，因認持有手機之被告應係行竊者云云。惟被告持本案行
    動電話價值出售而得之對價僅五百元，價值非高，且將所竊
    行動電話販售變現時，往往需留下相關身分資料，徒增為警
    查獲之風險，此觀本案亦係承辦員警依據證人甲○○提供之
    交易紀錄，循線查獲被告等情亦可得知，是行竊者基於種種
    考量而未自行留用行動電話手機或持以變賣，甚或不慎遺失
    ，均非不可想像之事。實難僅以被告持被害人失竊之行動電
    話手機售予他人之舉，即認被告確曾至被害人住處行竊。
  (三)綜上所述，經本院調查證據所得，並無積極證據，足資認定
    被告確有公訴意旨所指竊盜罪行，此外，本院復查無其他證
    據，足認被告涉有公訴人所指竊盜犯行，揆諸前開說明，自
    應為被告無罪之諭知。
四、另被告是否涉及刑法第三百三十七條侵占遺失物罪嫌部分，
    應由檢察官另行偵查辦理，附此敘明。
據上論斷，應依刑事訴訟法第三百零一條第一項，判決如主文。
中    華    民    國    97    年    1     月    17    日
                            刑事第七庭
                                  法  官  卓穎毓
以上正本證明與原本無異。
如不服本判決應於收受本判決後10日內向本院提出上訴書狀，並
應敘述具體理由。如未敘述上訴理由者，應於上訴期間屆滿後20
日內向本院補提理由書狀（均須按他造當事人之人數附繕本）「
切勿逕送上級法院」。
                                  書記官  秦建華
中    華    民    國    97    年    1     月    17    日


司法院資訊處製作；財團法人民間司法改革基金會備份。
